【裁判字號】    92,易,892
【裁判日期】    920806
【裁判案由】    恐嚇取財等
【裁判全文】
臺灣彰化地方法院刑事判決                          九十二年度易字第八九二號
    公  訴  人  臺灣彰化地方法院檢察署檢察官
    被      告  天○○
    選任辯護人  楊俊彥律師
右列被告因恐嚇取財等案件，經檢察官提起公訴（九十二年度偵字第四三四五號），
及聲請併案審理（九十二年度偵字第五一四二號、第五一四三號、第五一四四號、第
五一四五號、第五一四六號、第五一四七號、第五一四八號、第五一四九號、第五０
五０號、第五一五一號、第五一五二號）本院判決如左：
    主  文
天○○連續意圖為自己不法之所有，以恐嚇使人將本人之物交付，處有期徒刑貳年陸
月。
扣案之聯絡電話暨紀錄壹份、金融卡肆張均沒收。
    事  實
一、天○○因無工作收入，竟基於意圖為自己不法所有之概括犯意，自民國九十二年
    四月底某日起，在彰化縣二水鄉與南投縣名間鄉交界處濁水溪河床之某地點，以
    所有鳥網（未扣案）架網，連續網捉如附表所示之乙○○等人所有、飛經該處如
    附表所示數目之鴿子，得手後，並以不詳地點之公用電話，依據其所竊得鴿子腳
    環上之電話號碼，連續於附表所示之時間，撥打電話予亥○○等人，恫稱：你的
    鴿子在我手上，須匯錢至指定之帳戶內，否則即不歸還等語，以加害財產之事恐
    嚇亥○○等人，致亥○○等人心生畏懼，依其指示將錢匯入其於合作金庫銀行斗
    六分行帳號0000000000000之帳戶（戶名天○○）及合作金庫銀行
    土城分行帳號0000000000000（戶名鄭立昇）、合作金庫銀行北三
    重分行帳號0000000000000（戶名林炳男）、華南商業銀行土城分
    行帳號000000000000（戶名鄭立昇）、華南商業銀行蘆洲分行帳號
    000000000000（戶名林炳男）、郵政儲金匯業局帳號000000
    00000000（戶名鄭世明）等帳戶內（鄭立昇、林炳男、鄭世明三人涉犯
    恐嚇取財等犯嫌部分另由臺灣彰化地方法院檢察署檢察官偵辦中）。嗣於九十二
    年五月二十三日十六時許，天○○在彰化縣二水鄉○○村○○路四九號前，委託
    許火盛（另由臺灣彰化地方法院檢察署檢察官不起訴處分）以車牌號碼八Ｌ─五
    六六五號自用小客車將所竊得之鴿子載送桃園縣釋放時，為警當場查獲，並在該
    車內扣得天○○所竊得之前述鴿子，及天○○所有被害人聯絡電話暨紀錄一份及
    供犯罪用之金融卡四張。
二、案經彰化縣警察局田中分局報告臺灣彰化地方法院檢察署檢察官偵查起訴及聲請
    併案審理。
    理  由
一、右揭事實，業據被告天○○於警訊、偵查及本院審理中坦承不諱，核與被害人亥
    ○○等人於警訊中證述之情節相符，並有扣案之物品、贓物認領保管單共十一紙
    、被害人等匯入贖金於被告所指定上開帳戶之匯款單共十一紙、被害人聯絡電話
    暨紀錄及照片七張等在卷可資佐證。事證明確，被告犯行應堪認定。
二、核被告所為，係犯刑法第三百二十條第一項竊盜罪，及同法第三百四十六條第一
    項之恐嚇取財罪。被告所為如附表所示之多次竊盜及恐嚇取財犯行，均時間緊接
    ，所犯係犯罪構成要件相同之罪名，顯均係出於概括犯意為之，為連續犯，應依
    刑法第五十六條之規定，分別僅論以一竊盜罪及一恐嚇取財罪，並均加重其刑；
    公訴人雖未於起訴書中載及附表編號二、五之部分，惟此部分與起訴書已載之部
    分有連續犯之裁判上一罪關係，有如前述，本院依同一事實不能割裂審判之法理
    ，自應併予審究，及九十二年度偵字第五一四三號至五一五二號併案部分與起訴
    書所載部分為相同之事實，均附此敘明。又被告所犯上開連續竊盜罪與連續恐嚇
    取財罪間，具有方法結果之牽連關係，為牽連犯，應從一較重之連續恐嚇取財罪
    處斷。爰審酌被告犯罪之動機、目的、手段、其行為對鴿主苦心飼養之賽鴿所生
    之危害、本件被捕獲之鴿數眾多被害人數亦眾，及犯罪後坦承犯行、深具悔意之
    態度等一切情狀，量處如主文所示之刑。扣案之被害人聯絡電話暨紀錄一份、金
    融卡四張為被告所有供本件犯罪所用之物，業據其供承在卷，應依刑法第三十八
    條第一項第二款之規定宣告沒收。
據上論斷，應依刑事訴訟法第二百九十九條第一項前段，刑法第五十六條、第三百四
十六條第一項、第三百二十條第一項、第五十五條、第三十八條第一項第二款，罰金
罰鍰提高標準條例第一條前段，判決如主文。
本案經檢察官簡志祥到庭執行職務。
中    華    民    國    九十二    年      八      月        六          日
                                臺灣彰化地方法院刑事第二庭
                                    法      官  吳  俊  螢
右正本證明與原本無異。
如不服本判決，應於送達後十日內向本院提出上訴狀(須附繕本)。
告訴人或被害人對於判決如有不服具備理由請求檢察官上訴者，其上訴期間之計算係
以檢察官收受判決正本之日期為準。
                                    法院書記官  莊  玉  惠
中    華    民    國    九十二    年      八      月        七          日
刑法第三百四十六條
意圖為自己或第三人不法之所有，以恐嚇使人將本人或第三人之物交付者，處六月以
上五年以下有期徒刑，得併科一千元以下罰金。
以前項方法得財產上不法之利益或使第三人得之者，亦同
前二項之未遂犯，罰之。
刑法第三百二十條
意圖為自己或第三人不法之所有，而竊取他人之動產者，為竊盜罪，處五年以下有期
徒刑、拘役或五百元以下罰金。
意圖為自己或第三人不法利益，而竊佔他人之不動產者，依前項之規定處斷。
前二項之未遂犯罰之。
附表：
《編號一》
一、被害人：午○○（尚未遭恐嚇取財）
二、失竊鴿子數目：四隻
三、失竊時間：九十二年五月二十日六時許
《編號二》
一、被害人：庚○○（尚未遭恐嚇取財）
二、失竊鴿子數目：六隻
三、失竊時間：九十二年五月二十二日七時許
《編號三》
一、被害人：辛○○（尚未遭恐嚇取財）
二、失竊鴿子數目：一隻
三、失竊時間：九十二年五月二十三日六時許
《編號四》
一、被害人：亥○○
二、失竊鴿子數目：三隻
三、時間：九十二年五月二十三日十時許
四、指定匯入贖款金額：新臺幣（下同）六千三百十二元
五、指定匯入贖款帳戶：郵政儲金匯業局帳號00000000000000、戶名鄭世明
六、被害人是否已匯入贖款：是
《編號五》
一、被害人：戊○○
二、失竊鴿子數目：四隻
三、時間：九十二年五月二十三日六時許
四、指定匯入贖款金額：八千零八元
五、指定匯入贖款帳戶：合作金庫銀行土城分行帳號0000000000000、戶名鄭立昇
六、被害人是否已匯入贖款：是
《編號六》
一、被害人：丁○○
二、失竊鴿子數目：二隻
三、時間：九十二年五月二十三日十一時許
四、指定匯入贖款金額：六千九百零四元
五、指定匯入贖款帳戶：合作金庫銀行土城分行帳號0000000000000、戶名鄭立昇
六、被害人是否已匯入贖款：是
《編號七》
一、被害人：辰○○
二、失竊鴿子數目：一隻
三、時間：九十二年五月二十三日十一時許
四、指定匯入贖款金額：二千三百十元
五、指定匯入贖款帳戶：華南商業銀行土城分行帳號000000000000、戶名鄭立昇
六、被害人是否已匯入贖款：是
《編號八》
一、被害人：戌○○
二、失竊鴿子數目：一隻
三、時間：九十二年五月二十三日十一時許
四、指定匯入贖款金額：二千三百十四元
五、指定匯入贖款帳戶：合作金庫銀行北三重分行帳號0000000000000、戶名林炳男
六、被害人是否已匯入贖款：是
《編號九》
一、被害人：丑○○
二、失竊鴿子數目：八隻
三、時間：九十二年五月二十三日十一時許
四、指定匯入贖款金額：一萬六千三百二十五元（起訴書誤載為一萬四千零十八元）
五、指定匯入贖款帳戶：華南商業銀行土城分行帳號000000000000、戶名鄭立昇
六、被害人是否已匯入贖款：是
《編號十》
一、被害人：巳○○
二、失竊鴿子數目：三隻
三、時間：九十二年五月二十三日十一時許
四、指定匯入贖款金額：六千九百零四元
五、指定匯入贖款帳戶：合作金庫銀行北三重分行帳號0000000000000、戶名林炳男
六、被害人是否已匯入贖款：是
《編號十一》
一、被害人：子○○
二、失竊鴿子數目：一隻
三、時間：九十二年五月二十三日十一時許
四、指定匯入贖款金額：二千零十二元
五、指定匯入贖款帳戶：郵政儲金匯業局帳號00000000000000、戶名鄭世明
六、被害人是否已匯入贖款：是
《編號十二》
一、被害人：卯○○
二、失竊鴿子數目：九隻
三、時間：九十二年五月二十三日十一時許
四、指定匯入贖款金額：一萬八千一百十元
五、指定匯入贖款帳戶：合作金庫銀行土城分行帳號0000000000000、戶名鄭立昇
六、被害人是否已匯入贖款：是
《編號十三》
一、被害人：未○○
二、失竊鴿子數目：一隻
三、時間：九十二年五月二十三日十一時許
四、指定匯入贖款金額：二千三百零二元
五、指定匯入贖款帳戶：華南商業銀行蘆洲分行帳號000000000000、戶名林炳男
六、被害人是否已匯入贖款：是
《編號十四》
一、被害人：癸○○
二、失竊鴿子數目：一隻
三、時間：九十二年五月二十三日十一時許
四、指定匯入贖款金額：不詳
五、指定匯入贖款帳戶：不詳
六、被害人是否已匯入贖款：否
《編號十五》
一、被害人：寅○○
二、失竊鴿子數目：五隻
三、時間：九十二年五月二十三日十一時三十分許
四、指定匯入贖款金額：一萬九百零八元
五、指定匯入贖款帳戶：華南商業銀行土城分行帳號000000000000、戶名鄭立昇
六、被害人是否已匯入贖款：是
《編號十六》
一、被害人：己○○
二、失竊鴿子數目：一隻
三、時間：九十二年五月二十三日十一時三十分許
四、指定匯入贖款金額：二千零八元（起訴書誤載為二千二百零八元）
五、指定匯入贖款帳戶：合作金庫銀行土城分行帳號0000000000000、戶名鄭立昇
六、被害人是否已匯入贖款：是
《編號十七》
一、被害人：乙○○
二、失竊鴿子數目：五隻
三、時間：九十二年五月二十三日十二時許
四、指定匯入贖款金額：一萬零五百十四元（起訴書誤載為一萬零五百四十元）
五、指定匯入贖款帳戶：華南商業銀行土城分行帳號000000000000、戶名鄭立昇
六、被害人是否已匯入贖款：是
《編號十八》
一、被害人：壬○○
二、失竊鴿子數目：一隻
三、時間：九十二年五月二十三日十二時許
四、指定匯入贖款金額：二千三百十二元
五、指定匯入贖款帳戶：合作金庫銀行北三重分行帳號0000000000000、戶名林炳男
六、被害人是否已匯入贖款：是
《編號十九》
一、被害人：丙○○
二、失竊鴿子數目：三隻
三、時間：九十二年五月二十三日十二時許
四、指定匯入贖款金額：六千九百十四元
五、指定匯入贖款帳戶：合作金庫銀行土城分行帳號0000000000000、戶名鄭立昇
六、被害人是否已匯入贖款：是
《編號二十》
一、被害人：酉○○
二、失竊鴿子數目：四隻
三、時間：九十二年五月二十三日十二時許
四、指定匯入贖款金額：八千元
五、指定匯入贖款帳戶：合作金庫銀行斗六分行帳號0000000000000、戶名天○○
六、被害人是否已匯入贖款：否（欲待取回失竊鴿子再匯款）
《編號二一》
一、被害人：甲○○
二、失竊鴿子數目：二隻
三、時間：九十二年五月二十三日十二時許
四、指定匯入贖款金額：四千六百二十一元
五、指定匯入贖款帳戶：
    （一）合作金庫銀行北三重分行帳號0000000000000、戶名林炳男
    （二）華南商業銀行蘆洲分行帳號000000000000、戶名林炳男
六、被害人是否已匯入贖款：否（轉帳未成功）
《編號二二》
一、被害人：申○○
二、失竊鴿子數目：四隻
三、時間：九十二年五月二十三日十三時許
四、指定匯入贖款金額：八千元
五、指定匯入贖款帳戶：華南商業銀行土城分行帳號000000000000、戶名鄭立昇
六、被害人是否已匯入贖款：否（欲確定鴿子失竊再匯款）


司法院資訊處製作；財團法人民間司法改革基金會備份。
